# 请教陈老师：一年内到期的业绩奖励

提问人：xiaolulu66 时间：2020-01-09 15:22:17
陈老师好！
上市公司并购业务中，约定了业绩对赌期、对赌业绩及奖励方案等，假定某项收购业务的对赌期为三年（2017–2019 年），在对赌期内，根据被收购企业超额完成对赌业绩的情况计提业绩奖励， 2017 、 2018 年、 2019 年均按业绩完成进度计提了业绩奖励且作为“长期应付职工薪酬”列报于非流动负债， 2019 年对赌到期后，该部分业绩奖励将于2020 年发放。
请问：在 2019 年 12 月 31 日报表中，将于 2020 年发放的业绩奖励不属于长期负债了，属于一年内到期的负债，此时，应将计提的业绩奖励由“长期应付职工薪酬”调整至“应付职工薪酬”还是调整至“一年内到期的非流动负债”列报？ 查阅了“一年内到期的非流动负债”定义中，列举了一年内到期的长期借款、长期应付款、应付债券，未包含长期应付职工薪酬，能否将长期应付职工薪酬也列示于科目？
谢谢老师！

回答人：chenyiwei
调整至“一年内到期的非流动负债”列报。否则在应付职工薪酬的附注中很难解释这部分金额的增加。